【裁判字號】    94,易,1626
【裁判日期】    950515
【裁判案由】    竊盜
【裁判全文】
臺灣桃園地方法院刑事判決              94年度易字第1626號
公  訴  人  臺灣桃園地方法院檢察署檢察官
被      告  丁○○
            乙○○
上列被告等因竊盜案件，經檢察官提起公訴（94年度發查偵字第
30號），被告於準備程序中，就被訴事實為有罪之陳述，經告知
被告簡式審判程序之旨，並聽取當事人之意見後，本院合議庭裁
定本件由受命法官獨任進行簡式審判程序，茲判決如下:
    主  文
丁○○、乙○○結夥三人以上攜帶兇器竊盜，均累犯，丁○○處
有期徒刑柒月，乙○○處有期徒刑捌月。未扣案之開口板手壹支
沒收。
    事  實
一、丁○○前因妨害兵役治罪條例案件，經本院以90年度桃簡字
    第913 號判處有期徒刑2 月確定，並於民國91年11月6 日易
    科罰金執行完畢。乙○○前因侵占案件，經本院以86年度易
    字第4366號判處有期徒刑1 年，經台灣高等法院駁回上訴確
    定；復因竊盜等案件，經本院以87年度易字第1126號判處應
    執行有期徒刑1 年2 月（非法吸用化學合成麻醉藥品罪判處
    有期徒刑4 月，竊盜罪判處有期徒刑5 月，違反槍砲彈藥刀
    械管制條例案件判處有期徒刑3 月，贓物罪判處有期徒刑5
    月，上開4 罪合併定應執行有期徒刑1 年2 月）確定，並與
    前開案件合併執行後，於88年10月8 日縮短刑期假釋出監，
    嗣經撤銷假釋執行殘餘刑期，於90年11月7 日縮刑期滿執行
    完畢。詎其2 人不知悛悔，明知丁○○所使用、登記在其阿
    姨李美珠名下車牌號碼9G─9900號自用小客車車牌1 面因違
    規遭警查扣，另1 面車牌為李美珠拆下，而無車牌可供懸掛
    使用，於93年8 月17日，其2 人與綽號「阿幹」之成年男子
    （真實姓名不詳）因有事欲一同前往台北縣五股、林口地區
    某處，為期能繼續駕駛上開車輛，乙○○遂提議竊取其鄰居
    丙○○所有之車牌號碼FH－1047號自用小貨車車牌2 面，以
    供懸掛使用。經丁○○、「阿幹」同意後，3 人遂共同基於
    意圖為自己不法所有之犯意聯絡，於93年8 月17日深夜某時
    許，由丁○○駕駛上開車輛搭載乙○○、「阿幹」前往桃園
    縣中壢市○○路乙○○經營之「全盛車行」旁空地。趁丙○○所有之上開自用小貨車停放在該空地上且無人看守之際，
    認有機可乘，遂推由乙○○持丁○○所有之隨車工具開口板
    手1 支，下手拆卸上開自用小貨車之前、後車牌共計2 面，
    丁○○及「阿幹」則在場把風。迨得手後，「阿幹」旋即將
    其中1 面車牌懸掛於丁○○之上開車輛前方，乙○○則負責
    將另1 面車牌懸掛於上開車輛後方，再由丁○○搭載乙○○
    、「阿幹」離去。嗣於93年8 月18日2 時51分許，丁○○駕
    駛上開9G─9900號自用小客車搭載乙○○、「阿幹」行經國
    道2 號公路東向11.3公里處，因違規使用上開丙○○所有之
    車牌，為警攔檢舉發而循線查獲上情。
二、案經本院函送臺灣桃園地方法院檢察署檢察官偵查起訴。
    理  由
一、按刑事訴訟法第273條之1規定除被告所犯為死刑、無期徒刑
    、最輕本刑為3年以上有期徒刑之罪、或高等法院管轄第一
    審案件者外，於審判期日前之程序進行中，被告先就被訴事
    實為有罪之陳述時，審判長得告知被告簡式審判程序之旨，
    並聽取當事人、代理人、辯護人及輔佐人之意見後，裁定進
    行簡式審判程序。經查，本件被告乙○○、丁○○被訴竊盜
    一案，非前開不得進行簡式審判程序之案件，經被告等於本
    院審理時就被訴事實為有罪之陳述，且經本院告知被告簡式
    審判程序之旨，聽取被告及檢察官之意見後，爰依上開刑事
    訴訟法第273 條之1 之規定，由合議庭裁定由受命法官獨任
    進行簡式審判程序審判之，合先敘明。
二、關於被告丁○○之犯罪事實：前述犯罪事實，業據被告丁○○於本院另案訊問、檢察官訊問及本院本案審理時迭經供承
    不諱（見94年度發查偵字第30號偵查卷第52至53頁，本院卷
    第38、43至46頁、134 至139 頁），核與證人丙○○於警詢
    、本院審理時具結證述（同上偵查卷第8 至9 頁，本院卷第
    82頁）、證人李美珠、李敬賢於檢察官訊問時具結證述相符
    （見94年度偵字第7966號偵查卷第65至70頁），及證人乙○○於本院審理時具結證述：丁○○所駕駛之上開車輛因違規
    遭警卸下車牌，伊與丁○○、「阿幹」當日有事欲駕駛上開
    車輛外出，遂在丁○○之住處向丁○○、「阿幹」2 人提議
    竊取停放在伊經營之車行店前空地上，為伊鄰居丙○○所有
    之FH－1047號自用小貨車車牌2 面，其後丁○○即駕車搭載
    其等前往該處行竊，得手後，隨即由丁○○搭載其等離開現
    場等語大致相符（見本院卷第141 至143 頁），並有交通部
    公路總局新竹區監理所中壢監理站95年2 月8 日竹監壢字第
    095000 2503 號函及所附內政部警政署國道公路警察局第
    Z00000000 號舉發違反道路交通管理事件通知單在卷可稽（
    見本院卷第70、71頁），足認被告丁○○前揭具任意性之自
    白核與事實相符，而屬可信。而被告丁○○係負責搭載乙○○、「阿幹」到場行竊之人，且據其供承：伊當時就在距離
    20公尺處等候，且均有目視乙○○在該處空地上拆卸車牌的
    情形，伊見到乙○○拆車牌之動作是蹲在地上頭部朝下拆卸
    裝置在該貨車左後車體下方之車牌，伊當時很緊張，還有下
    車約1 分鐘，「阿幹」見到乙○○拆下車牌後，就幫忙裝其
    中1 面車牌等語（見本院卷第106 、137 、138 頁），顯然
    被告丁○○、「阿幹」均有留意乙○○行竊進度、是否有人
    前來，否則被告丁○○何需緊張、下車？「阿幹」又何需緊
    接幫忙懸掛車牌？況且，參以被告丁○○當庭繪製之現場圖
    顯示其等相對位置情形，係目視所及而得彼此呼應警示，足
    見被告丁○○與「阿幹」自係在場把風之人無訛。綜上所述
    ，被告丁○○竊盜犯行，事證明確，應予依法論科。
三、關於被告乙○○之犯罪事實：上開犯罪事實，業據被告乙○○於本院審理時坦承不諱，並供承：是伊向丁○○提議要竊
    取丙○○之上開車牌，其後丁○○即駕車搭載伊與「阿幹」
    一同前往行竊，拆下的車牌伊有裝上其中1 面，「阿幹」當
    時亦在場而且有下車等語（見本院卷第143 、146 、147 頁
    ），核與證人丙○○於警詢、本院審理時具結證述（同上偵
    查卷第8 至9 頁，本院卷第82頁）、證人李美珠、李敬賢於
    檢察官訊問時具結證述相符（見94年度偵字第7966號偵查卷
    第65至70頁），而其上開所自承之行竊情節，就提議行竊之
    人係乙○○、行竊地點及對象亦均由乙○○所提供、同行前
    往行竊有丁○○、乙○○、「阿幹」3 人、下手行竊者僅1
    人、裝置車牌則為2 人等重要情節均相同（見本院卷第103
    至108 頁、140 至141 、144 頁），並有交通部公路總局新
    竹區監理所中壢監理站95年2月8日竹監壢字第0950002503號
    函及所附內政部警政署國道公路警察局第Z00000000 號舉發
    違反道路交通管理事件通知單在卷可稽（見本院卷第70、71
    頁），足認被告乙○○前揭具任意性之自白核與事實相符，
    而屬可信。而被告乙○○就下手行竊之人係何人、懸掛車牌
    之人又係何人之供述，雖與證人丁○○之證述有異，而稱：
    下手行竊者不是伊，是丁○○，丁○○拆卸後由伊與丁○○
    各裝1 面車牌云云，然被告乙○○前於檢察官訊問時供稱：
    係「阿幹」拆車牌等語（同上偵查卷第52頁），其前後翻覆
    ，供述已有不一，其可信度已屬可疑。且據證人即共同被告
    丁○○於本院審理時具結證稱：是乙○○下手拆車牌，因乙○○認識對方，只有乙○○知道要拆哪一部車的車牌等語（
    見本院卷第103 至108 頁、140 至141 、144 頁），而被告
    乙○○亦自承本件行竊之對象、地點均係其所提供，則被告
    乙○○既係該3 人中唯一知悉行竊何部車輛車牌之人，又係
    於近乎凌晨之黑夜中行竊，下手之人若非有一定之地緣關係
    ，豈能輕易得手？且乙○○平日既在該處空地旁經營車行，
    又係提議行竊該部車輛車牌之人，對於該車停放情形必有一
    定之觀察而生其相當之把握，自此觀之，證人丁○○所述，
    尚非無據。況，乙○○既係因行竊而於深夜前去該處，則其
    豈有進入店內故做他事之理？且，得以辨識丙○○樣貌之人
    實僅乙○○，於此情形之下，豈容如乙○○所稱：伊已經進
    入店內，是丁○○行竊得手後告知伊，伊當時並不在場一節
    ，而陷在場之人因無從辨識丙○○而冒無法及時脫逃之險？
    被告乙○○上開所稱，顯與常情有違，自以證人丁○○所稱
    係乙○○下手，而丁○○與「阿幹」則在場把風一節，較為
    合理。況證人丁○○對於被告乙○○如何下手行竊，「阿幹
    」如何參與等細節均能仔細陳述，反觀被告乙○○對於所稱
    丁○○下手之情節，未能交代，且對在場之「阿幹」係何分
    擔一情，又供詞反覆，益證其前開所稱，核非事實，並不可
    採。綜上所述，本件事證明確，被告乙○○竊盜犯行堪以認
    定，應予依法論科。
四、次按刑法第321 條第1 項第3 款之攜帶兇器竊盜罪，係以行
    為人攜帶兇器竊盜為其加重條件，此所謂兇器，其種類並無
    限制，凡客觀上足對人之生命、身體、安全構成威脅，具有
    危險性之兇器均屬之，且祇須行竊時攜帶此種具有危險性之
    兇器為已足，並不以攜帶之初有行兇之意圖為必要（最高法
    院79年台上字第5253號判例意旨參照）。被告乙○○所持以
    行竊之開口板手，係金屬材質，且能用以拆卸自用小客車車
    牌，顯見質量頗為堅硬，在客觀上應具有危險性，持以行竊
    ，足以對人之身體、生命、安全構成威脅，應屬兇器。次按
    刑法上所謂結夥三人以上係指有共同犯罪之故意，結為一夥
    而言。把風行為，在排除犯罪障礙，助成犯罪之實現，在合
    同意思範圍內分擔犯罪行為之一部，故亦係共同正犯而應計
    入結夥之內，最高法院72年度台上3201號著有判決可資參照
    。核被告丁○○、乙○○與「阿幹」持上揭開口板手結夥3
    人以上，竊取被害人丙○○財物，核其所為，均係犯刑法第
    321 條第1 條第3 款、第4 款之攜帶兇器結夥3 人竊盜罪。
    被告丁○○、乙○○與「阿幹」間，互有犯意聯絡及行為分
    擔，為共同正犯。被告丁○○前因妨害兵役治罪條例案件，
    經法院判處有期徒刑2 月確定，並於91年11月6 日易科罰金
    執行完畢。被告乙○○前因侵占、非法吸用化學合成麻醉藥
    品罪、竊盜、違反槍砲彈藥刀械管制條例、贓物等案件，分
    別經法院判處1 年、4 月、5 月、3 月、5 月確定，合併執
    行後，於90年11月7 日縮刑期滿執行完畢，此有被告2 人之
    台灣高等法院被告前案紀錄表在卷可稽，其於有期徒刑執行
    完畢後，5 年內再犯有期徒刑以上之本罪，為累犯，均應依
    刑法第47條規定加重其刑。爰審酌被告乙○○係提議行竊他
    人車牌，且分擔下手行竊之人，而被告丁○○係搭載其等前
    往、在場把風之人等分工情形，其等2 人之素行、智識程度
    、犯罪動機、手段、犯罪後之態度等一切情狀，量處如主文
    所示之刑。未扣案之開口板手1 支，為被告丁○○所有並為
    供本件竊盜犯罪所用之物，業經被告丁○○供陳在卷，應依
    刑法第38條第1 項第2 款之規定沒收之。
五、移送併案意旨略以：被告乙○○基於意圖為自己不法所有之
    犯意，於94年10月18日凌晨2 時許，以自備之鑰匙2 支及客
    觀上足以致人生命、身體危險而充作兇器使用之不詳利器，
    破壞車鎖後，竊取甲○○所有停放在桃園縣中壢市○○路26
    8 號前之車牌號碼TYA ─918 號輕型機車1 部，得手後供己
    代步用，因認被告乙○○此部分涉犯刑法第321 條第1 項第
    3 款攜帶兇器加重竊盜罪，該部份犯行與本件犯行，所犯罪
    名同一，應係基於概括之犯意反覆為之，有連續犯之裁判上
    一罪關係，依審判不可分原則，為本件起訴效力所及，為此
    移送併案審理云云。惟查：被告前開犯罪之時間係94年10月
    18日，本案犯罪時間則為93年8 月17日，二者相隔1 年有餘
    ，時間上尚不具密接之關聯性，且被告乙○○於本院審理時
    自承：其係因恰好前往中壢市○○路修理客戶防盜器，其去
    程是坐計程車去的，回程路上剛好看到甲○○機車，遂臨時
    起意，乘機竊取上開機車供己代步等語（見本院卷第57頁）
    ，足見被告所犯前開竊盜犯行係臨時起意所為，與本案竊盜
    犯行並非基於一個預定之犯罪計畫之概括犯意，難認有裁判
    上一罪之連續犯關係，本院自屬無從併予審判，應退回檢察
    官另為妥適處理。
據上論斷，應依刑事訴訟法第273 條之1 第1 項、第299 條第1
項前段，刑法第28條、第321 條第1 項、第3 款、第4 款、第47
條、第38條第1 項第2 款，罰金罰鍰提高標準條例第1 條前段，
判決如主文。
本案經檢察官嵇珮晶到庭執行職務。
中    華    民    國    95    年    5     月    15    日
                  刑事第九庭  法  官  蘇琬能
以上正本證明與原本無異。
如不服本判決，應於判決送達後10日內，向本院提出上訴書狀（
應附繕本），上訴於臺灣高等法院。
                              書記官  江世亨
中    華    民    國    95    年    5     月    15    日
論罪科刑法條
中華民國刑法第321條
犯竊盜罪而有左列情形之一者，處六月以上、五年以下有期徒刑
：
一  於夜間侵入住宅或有人居住之建築物、船艦或隱匿其內而犯
    之者。
二  毀越門扇、牆垣或其他安全設備而犯之者。
三  攜帶兇器而犯之者。
四  結夥三人以上而犯之者。
五  乘火災、水災或其他災害之際而犯之者。
六  在車站或埠頭而犯之者。
前項之未遂犯罰之。


司法院資訊處製作；財團法人民間司法改革基金會備份。
